# 新三板公司的公允价值如何确定？

提问人：一云 时间：2020-06-15 20:59:00
陈老师：某公司购买了一家新三板公司的少量股权，将其放在“其他权益工具投资”核算（以公允价值计量且其变动计入其他综合收益）。
请问：对新三板公司的公允价值如何计量？能以三板市场的收盘价作为公允价值吗？

回答人：chenyiwei
新三板交易不活跃，对不活跃的交易不能直接按其期末收盘价作为公允价值。请参考：《瑞华研究 2010 ～ 2019 汇编》之“问题4-1-35（新三板证券的估值、同一证券有多个交易市场时的估值等）”。